# 请教陈版，长期资产确认问题

提问人：erase12345 时间：2020-06-09 16:20:00
A公司的主营业务为校园一卡通业务，流程如下：在学校免费投放入门闸机、摄像头、超市消费机等硬件设备，同时做好设备和软件的数据传输。设备所有权归属于A公司，学生只有使用权。同时，A公司会给学生发放一卡通，A公司可以通过后台，知道学生一卡通的刷卡记录。
问题如下：
1 、由于入门闸机、摄像头等设备需要购买物料进行安装，因此A公司会购买物料进行备货放入区域仓库（如北京仓库），那么这些物料应当作为“存货”还是“工程物资”进行核算？
2 、由于设备需要到学校进行安装，因此物料会从区域仓库发往学校仓库。那么当这些物料发往学校仓库入库时，能否当做“在建工程”核算？
3 、由于设备的所有权归属于A公司，因此A公司将这些安装完成的设备当做固定资产核算。一卡通由于依赖于入门闸机等设备才能使用，但是交付给学生之后，使用权都在学生，而且学生毕业之后，A公司也不会进行回收，那么A公司能否将一卡通当做固定资产进行核算？
谢谢陈版！

回答人：chenyiwei
建议进一步了解该公司的业务模式。这些硬件设备都是免费投放的，那么A公司的校园一卡通业务靠什么盈利？所投放设备的使用的主导权是否在相关学校？设备一经投放，后续正常经营情况下是否不会再回收？硬件的日常维护由谁负责和承担相关费用？
通过分析这些问题，确定相关资产是确认为自有的固定资产，还是基于BOT模式的无形资产等；以及能否确认提供设备和安装的收入。
对于提供给学生的一卡通，如果金额不重大的，可以在交付时一次性费用化处理；金额较大的，也可以考虑在该学生毕业前的剩余就学年限内摊销其成本。

提问人：erase12345 时间：2020-06-10 15:36:00
A公司的校园一卡通业务主要靠收取信息资费来盈利。学生或者学生家长可以下载App，App连接了设备的刷卡信息，可以知道学生的出入时间和消费记录等。设备投放之后，所有权归属于A公司，使用权在于学校。一般A公司会和学校签订合作年限。合作结束后，理论上A公司是可以对设备进行回收的。（但是目前A公司成立不久，因此暂未有回收的情况）。A公司会在学校派相关的人员，进行设备的维护查看等，相关费用由A公司承担。因此A公司认为其有所有权，应该当做固定资产核算。
一卡通虽然单价很小，但是由于合作学校比较多，加总在一起金额大，因此A公司倾向于资本化。目前A公司是这么处理的，第一次合作的学校，首次发卡也是免费的，因此当做固定资产核算，后续摊销成本。但是学校每年都会有新生入学和老生毕业，（六年级毕业和一年级入学），A公司认为整体来看卡片的存量金额不会有较大差异，因此简化处理，不会分不同年级进行不同年限的折旧摊销。同时，对于后续新生入学发卡或者由学生要补卡，A公司是要收费的，这时A公司确认相应的收入和成本。想请问陈版这样核算是否可行，谢谢！

回答人：chenyiwei
作为固定资产核算基本可以（相当于经营租赁租出）；一卡通的发卡业务建议直接费用化，或者分年摊销，不建议分别确认收入和成本。向学生收取的一卡通价款可以冲抵发卡的成本。